臺灣彰化地方法院刑事判決　　　　九十四年度訴字第九二三號
公　訴　人　臺灣彰化地方法院檢察署檢察官
被　　　告　甲○○
上列被告因違反毒品危害防制條例案件，經檢察官提起公訴（九
十四年度毒偵字第二０四五號），由本院合議庭裁定依簡式審判
程序審理判決如下：
    主  文
甲○○連續施用第一級毒品，累犯，處有期徒刑拾月。扣案之海
洛因壹包（淨重零點零伍公克、空包裝重零點壹捌公克）沒收銷
燬之、注射針筒貳支均沒收之。
    事  實
一、甲○○前曾於民國九十一年十一月二十九日，因施用第一、
    二級毒品案件，經本院以九十一年度訴字第一二五一號分別
    判處有期徒刑七月、三月，定應執行刑為有期徒刑九月，並
    已於九十二年十二月二十二日確定；又於九十二年七月三日
　　，因偽造文書案件，經本院以九十一年度訴字第六八四號判
　　處有期徒刑四月，得易科罰金確定，上開三刑期嗣又經本院
　  定應執行刑為有期徒刑一年確定，入監後已於九十三年十月
    十八日執行完畢。其又曾因施用毒品案件，經送執行觀察、
    勒戒後，因經評定無繼續施用毒品之傾向，於九十年十月四
    日執行完畢釋放，並由臺灣彰化地方法院檢察署檢察官為不
    起訴之處分確定；再因前開經本院以九十一年度訴字第一二
    五一號判處罪刑確定之施用第一、二級毒品犯行，經送執行
    觀察、勒戒後，經評定有繼續施用毒品之傾向，乃續行執行
    強制戒治，上開強制戒治已於九十二年十月十九日執行完畢
    。詎仍不知警惕，又另行基於施用第一級毒品海洛因之概括
    犯意，自九十四年三間初某日起至同年九月五日中午十二時
    許止，以平均三、四天施用一次之量，在其位於彰化縣員林
    鎮○○里○○路一巷三一號居所，以將少許海洛因粉末置入
    注射針筒內加水後，再以針筒注射手臂施用之方式，連續施
    用第一級毒品海洛因多次。嗣於九十四年四月二十一日下午
    七時三十分許，為警在其上開居所查獲，並起出其所有、供
    己施用之海洛因一包（淨重零點零五公克、空包裝重零點一
    八公克）及其所有、供施用海洛因所用之注射針筒二支扣案
    ，復於本院審理時自白其後連續施用海洛因之犯行。
二、案經彰化縣警察局員林分局報請臺灣彰化地方法院檢察署檢
    察官偵查起訴，由本院合議庭裁定依簡式審判程序審理。
    理  由
一、訊據被告甲○○對於右揭事實坦承不諱，且有彰化縣衛生局
    煙毒尿液檢驗成績書、法務部調查局鑑定通知書各一件在卷
    可稽，並有被告所有、供己施用之第一級毒品海洛因一包（
    淨重零點零五公克、空包裝重零點一八公克）及其所有、供
　　施用海洛因所用之注射針筒二支扣案可佐，被告就其有連續
　  施用第一級毒品海洛因之自白與事實相符。此外，復有臺灣
    彰化地方法院檢察署刑案資料查註紀錄表、臺灣高等法院被
    告全國前案紀錄表、在監在押全國紀錄表各一份在卷可考，
    本件事證明確，被告犯行洵堪認定。
二、按海洛因係毒品危害防制條例所定之第一級毒品，不得非法
    施用。核被告所為，係犯毒品危害防制條例第十條第一項之
    施用第一級毒品罪。其為供施用第一級毒品而持有該級毒品
    之低度行為，應為施用之高度行為所吸收，不另論罪。又公
    訴人雖未敘及被告自九十四年四月二十一日下午七時三十分
    許之後起至同年九月五日中午十二時許止之連續施用海洛因
    之犯行，然上開被告連續施用海洛因之犯行，與公訴人起訴
    書所載被告自九十四年三月初某日起至同年四月二十一日下
    午七時三十分許止之連續施用海洛因之犯行部分，具有連續
    犯之裁判上一罪關係而為起訴效力所及，本院自應併予審判
    ，附此敘明。再被告先後多次之施用第一級毒品海洛因之犯
    行，時間緊接，犯罪構成要件相同，顯係基於概括之犯意反
    覆為之，為連續犯，應依連續犯之規定，論以一罪，並加重
    其刑。再被告前曾於九十一年十一月二十九日，因施用第一
    、二級毒品案件，經本院以九十一年度訴字第一二五一號分
    別判處有期徒刑七月、三月，定應執行刑為有期徒刑九月，
    並已於九十二年十二月二十二日確定；又於九十二年七月三
    日，因偽造文書案件，經本院以九十一年度訴字第六八四號
    判處有期徒刑四月，得易科罰金確定，上開三刑期嗣又經本
    院定應執行刑為有期徒刑一年確定，入監後已於九十三年十
    月十八日執行完畢，有臺灣彰化地方法院檢察署刑案資料查
    註紀錄表、臺灣高等法院被告全國前案紀錄表各一份在卷可
    考，其於五年以內再犯本件有期徒刑以上之罪，為累犯，應
    依刑法第四十七條之規定遞加重其刑。爰審酌被告之素行、
    犯罪之動機、目的、施用毒品係戕害自身健康、施用毒品海
    洛因之期間、次數、所生危害及犯罪後之態度等一切情狀，
    量處如主文所示之刑，以示懲儆。
三、扣案之第一級毒品海洛因一包（淨重零點零五公克、空包裝
    重零點一八公克），屬查獲之毒品，應依毒品危害防制條例
    第十八條第一項前段之規定宣告沒收銷燬之；又扣案之注射
　　針筒二支，均係被告所有、供施用海洛因所用之物一節，已
　  據被告供明在卷，係被告所有供犯罪所用之物，爰均依刑法
    第三十八條第一項第二款之規定併予宣告沒收之。
據上論斷，應依刑事訴訟法第二百七十三條之一第一項、第二百
九十九條第一項前段，毒品危害防制條例第十條第一項、第二十
三條第二項、第十八條第一項前段，刑法第十一條前段、第五十
六條、第四十七條、第三十八條第一項第二款，判決如主文。
本案經檢察官洪英丰到庭執行職務
中　　華　　民　　國　九十四　年　　十　月　　六　　　日
                  刑事第三庭    法  官  李雅俐
以上正本證明與原本無異。
如不服本判決，應於判決送達後十日內，向本院提出上訴狀（須
附繕本）。
中　　華　　民　　國　九十四　年　　十　月　　六　　　日
                                書記官  陳秀娟
附錄論罪科刑法條：
毒品危害防制條例第十條第一項：
施用第一級毒品者，處六月以上五年以下有期徒刑。
